臺灣苗栗地方法院刑事判決　　　　　　　 95年度易字第821號
公　訴　人　臺灣苗栗地方法院檢察署檢察官
被　　　告　甲○○
被　　　告　戊○○
被　　　告　乙○○
被　　　告　丁○○
　　　　　　　　　　號
上列被告等因傷害等案件，經檢察官提起公訴（95年度調偵字第
57號），本院判決如下：
    主  文
甲○○共同犯恐嚇危害安全罪，處有期徒刑貳月，如易科罰金，
以銀元參佰元即新臺幣玖佰元折算壹日。緩刑貳年。其餘被訴傷
害部分，公訴不受理。
賴建仁共同犯恐嚇危害安全罪，處有期徒刑參月，如易科罰金，
以銀元參佰元即新臺幣玖佰元折算壹日。其餘被訴傷害部分，公
訴不受理。
乙○○、丁○○被訴傷害部分，均公訴不受理。
　　事  實
一、甲○○、戊○○、乙○○、丁○○與友人陳安琪，於民國95
    年1 月29日凌晨4 時許，一同至苗栗縣苗栗市○○路169 號
    太和音樂館209 包廂唱歌。至同日上午6 時許欲離開時，因
    包廂內傳出物品摔落地面聲響，該音樂館外場組長丙○○遂
    前往包廂查看，雙方即發生口角爭執，隨後雙方步行至該音
    樂館門口時，甲○○、戊○○竟基於恐嚇之犯意聯絡，共同
    出言對黃瑞文恐嚇稱：「有沒有吃過子彈，請你吃子彈」、
    「下班等你」、「你是哪一掛的」等語，使丙○○因而心生
    畏懼，致生危害於黃瑞文之安全。
二、案經丙○○訴由苗栗縣警察局苗栗分局報告臺灣苗栗地方法
    院檢察署檢察官偵查起訴。
    理  由
壹、有罪部分：
一、本件訊據被告甲○○、戊○○固坦承於95年1 月29日凌晨4
    時許，與友人即同案被告乙○○、丁○○及陳安琪等人，一
    同至苗栗縣苗栗市○○路169 號太和音樂館209 包廂唱歌等
    事實，但均否認有恐嚇之犯行，被告甲○○辯稱：「我真的
    沒有對丙○○說『有沒有吃過子彈，請你吃子彈』」等語；
    被告賴建仁辯稱：「我有打，沒有恐嚇」等語。
二、惟查：
（一）證人即告訴人丙○○於本院審理時結證稱：「（檢察官問
      95年1 月29日早上6 點左右，你是否有在苗栗市○○路16
      9 號太和音樂館與來店消費的客人發生爭執？）有的。」
      、「（檢察官問：為何會發生爭執？）那時候我的角色是
      組長，有什麼事情，我會去看，我聽到包廂裡面有聲響，
      幾乎每天都會發生，我都會去關心，、、每次一開始發生
      事情時，我都會問客人包廂裡面是否有東西損害，這次也
      不例外，我的同事有進去包廂查看，沒有看到破裂物，但
      是看到包廂裡面的塑膠煙灰缸掉在地上。那天很意外，每
      天都有客人喝醉酒，那天我被客人誤認為我在嗆他們，我
      們就在包廂門外爭執。」、「（檢察官問：你們在包廂門
      外爭執什麼事情？）與其說爭執，不如說是我用軟性的手
      法去面對他們，我不可能硬，我們爭執的是他們認為我在
      嗆他們，但是我並沒有。」、「（檢察官問：現在庭上的
      這兩位被告，當時有沒有在包廂外面跟你爭執？）有的。
      」、「（檢察官問：你們在爭執的過程中，他們兩個有沒
      有對你說什麼話，使你感到害怕或是不舒服？）不舒服是
      有，但是真正讓我感到害怕的事是在大門口。」、「（檢
      察官問：這兩位被告在大門口對你說什麼話，讓你感到害
      怕？）他們說要請我吃子彈，用台語講的。」、「（檢察
      官問：這句話是那位被告說的？）在庭兩位都有。」、、
      「（檢察官問：這兩位被告還有沒有對你說下班要對你怎
      麼樣？）他們說下班等我，用台語講的。」、「（檢察官
      問：他們兩位都有講嗎？）對。」、「（檢察官問：他們
      兩位還有沒有對你說其他的話語，讓你感到害怕？）他們
      問我說哪一掛的，我說我是無名小卒，無黨無派」等語（
      以上參本院審卷96年2 月7 日審判筆錄第3 至6 頁）。
（二）是證人丙○○上述之證詞，可知渠係證稱擔任太和音樂館
      外場組長，於95年1 月29日凌晨，被告甲○○、戊○○及
      其等之友人，在該音樂館包廂唱歌時，包廂內有物品摔落
      地面之聲音。嗣於同日上午6 時許，被告甲○○、戊○○
      等人欲離開時，證人丙○○及同事至包廂查看時，與被告
      甲○○、戊○○等人發生口角爭執。而被告甲○○、戊○○2 人，則對證人丙○○稱：「有沒有吃過子彈，請你吃
      子彈」、「下班等你」、「你是哪一掛的」等語，使證人
      丙○○因而心生畏懼等情。而證人丙○○之上述證詞，核
      與證人李明韶、張博宇、葉志鋒等人證述之情節相符（參
      95 年 度偵字第1810號卷第50至54頁，95年度調偵字第57
      號卷第9 頁），足見證人丙○○上述證詞為真實可採。參
      以被告甲○○陳稱：「我們消費完畢後要出來因煙灰缸掉
      在地上，結果店內人員為過來口氣不好，就爭執起來」等
      語（參95年度偵字第1810號卷第8 頁），被告戊○○陳稱
      ：「我們是從太和音樂館包廂口開始發生爭吵」等語（參
      同偵卷第13頁）。由此可見，被告甲○○、戊○○，確因
      煙灰缸掉落於上述音樂館包廂地面上等情事，與證人丙○○發生口角爭執。而被告甲○○、戊○○2 人，既因上述
      情事發生口角爭執，且嗣後於同日6 時30分許，在苗栗縣
      苗栗市○○路天天開心酒店前，毆打證人丙○○，造成使
      丙○○受有左前臂深部撕裂傷併肌腱肌肉斷裂總共約15公
      分撕裂傷、左手背撕裂傷併肌腱斷裂、臉部撕裂傷約3 公
      分等傷害（證人丙○○業已撤回對被告甲○○等人之傷害
      告訴，詳後述），此有診斷證明書、手術診斷證明書1 紙
      、手術記錄單1 紙、照片3 張、大千綜合醫院95年8 月24
      日千醫字第951003 8號函在卷可佐（95年度偵字第1810號
      卷第32頁、第60至62頁，95年度調偵字第57號卷第5 頁）
      。由此可徵，被告甲○○、戊○○2 人，與證人丙○○發
      生口角爭執時，內心相當憤怒，而其等於此情形下，脫口
      說出上述恐嚇言詞，實在情理之中。
（三）綜上，被告甲○○、戊○○2 人上述辯解，實為臨訟卸責
      之詞，不足為採。此外，復有警員劉永仁、周瑞山之報告
      書（參95年度偵字第1810號卷第41至42頁），及照片8張
      、監視光碟1片在卷可佐，其等恐嚇犯行，洵堪認定。
三、核被告甲○○、戊○○2 人所為，均係犯刑法第305 條之恐
    嚇危害安全罪。其2 人，就上述恐嚇犯行，有犯意之聯絡行
    為分擔，均為共同正犯。爰審酌被告甲○○、戊○○2 人，
    因細故與告訴人丙○○發生口角爭執，即對告訴人恐嚇，實
    不足取。且其等於犯罪後否認犯行，足見其等犯後態度非佳
    ，並衡酌其等犯罪之動機、手段、所生之危害，及斟酌被告
    甲○○業已與告訴人達成和解，賠償告訴人之損失，告訴人
    表示欲原諒被告甲○○等情。復衡量被告戊○○迄今未與告
    訴人達成和解等一切情狀，分別對被告甲○○量處有期徒刑
    2 月，對被告戊○○量處有期徒刑3 月，並均諭知易科罰金
    之折算標準【又被告2 人於行為時之刑法第41條第1 項前段
    規定：「犯最重本刑為5 年以下有期徒刑以下之刑之罪，而
    受6 個月以下有期徒刑或拘役之宣告，因身體、教育、職業
    、家庭之關係或其他正當事由，執行顯有困難者，得以1 元
    以上3 元以下折算1 日，易科罰金。」。又被告2 人行為時
    之易科罰金折算標準，修正前罰金罰鍰提高標準條例第2條
    前段（現已刪除）規定，就其原定數額提高為100 倍折算1
    日，則
    本件被告行為時之易科罰金折算標準，應以銀元300 元折算
    1 日，經折算為新臺幣後，應以新臺幣900 元折算為1 日。
    惟95年7 月1 日修正公布施行之刑法第41條第1 項前段則規
    定：「犯最重本刑為5 年以下有期徒刑以下之刑之罪，而受
    6 個月以下有期徒刑或拘役之宣告者，得以新臺幣1 千元、
    2 千元或3 千元折算1 日，易科罰金。」，經比較修正前後
    之易科罰金折算標準後，以95年7 月1 日修正公布施行前之
    規定，較有利於被告2 人，則均應依刑法第2 條第1 項前段
    之規定，適用修正前刑法第41條第1 項前段規定，定其2人
    之折算標準】。
四、復查，被告甲○○，未曾受有期徒刑以上刑之宣告，此有臺
    灣高等法院被告前案紀錄表1 份在卷可參，足見被告甲○○
    之素行尚佳。再衡酌被告甲○○業已與告訴人達成和解，賠
    償告訴人之損失（參附於本院審卷之苗栗縣後龍鎮調解委員
    會95年民調字第183 號調解書影本1 份），告訴人表示原諒
    被告甲○○等情。由此可徵，被告甲○○經此刑事偵查、審
    理程序，應知警惕而無再犯之虞，因認被告甲○○所宣告之
    刑以暫不執行為當。而被告甲○○於行為後，刑法第74條之
    規定，雖已修正，惟依最高法院95年度第8 次刑事庭會議決
    議七：「犯罪在新法施行前，新法施行後，經刑之宣告，應
    適用新法第74條之規定」，是依修正後刑法第74條第1 款之
    規定，對被告甲○○併予宣告緩刑2 年，以啟自新。
貳、公訴不受理部分
一、公訴意旨略以：被告甲○○、戊○○、乙○○、丁○○，共
    同基於傷害之犯意聯絡，於95年1 月29日上午6 時30分許，
    見告訴人丙○○搭乘同事李明韶所騎乘之機車下班，行經苗
    栗縣苗栗市○○路天天開心酒店前之際。由被告甲○○、戊○○將之攔下，並由被告戊○○先持玩具車砸向丙○○，接
    著被告甲○○、戊○○即出手對丙○○拳打腳踢，丙○○乃
    退回至太和音樂館門口，此時被告乙○○、丁○○亦加入圍
    毆；丙○○隨後往燦坤電子方向逃跑，復遭被告丁○○駕車
    攔下，其餘3 人再衝上圍毆（此時甲○○持不明鐵器、戊○○持棒球棒，鐵器及棒球棒均未扣案），使丙○○受有左前
    臂深部撕裂傷併肌腱肌肉斷裂總共約15公分撕裂傷、左手背
    撕裂傷併肌腱斷裂、臉部撕裂傷約3 公分等傷害。因認被告
    甲○○、戊○○、乙○○、丁○○等4 人，均涉有刑法第
    277 條第1 項之傷害罪嫌。
二、按告訴乃論之罪，告訴人於第一審辯論終結前得撤回其告訴
    ，又告訴經撤回者，應諭知不受理之判決，刑事訴訟法第23
    8 條第1 項、第303 條第3 款分別定有明文。
三、查本件被告甲○○、戊○○、乙○○、丁○○4 人，涉嫌傷
    害案件，起訴書認其等均係觸犯刑法第277 條第1 項之傷害
    罪，依同法第287 條第1 項前段之規定，須告訴乃論。茲據
    告訴人丙○○，對被告甲○○、乙○○2 人，撤回傷害之告
    訴，此有刑事撤回告訴狀1 紙在卷可考。而依據刑事訴訟法
    第239 條前段之規定，告訴乃論之罪，對於共犯之1 人撤回
    告訴者，其效力及於其他共犯。因此，就傷害罪部分，告訴
    人撤回之效力及於全部被告。依照首開說明，本件傷害部分
    ，爰不經言詞辯論，逕為諭知不受理之判決。
據上論斷，依刑事訴訟法第299 條第1 項前段、第303 條第3 款
、第307 條，刑法第2 條第1 項、第28條、第305 條、修正前刑
法第41條第1 項前段、第74條第1 款，罰金罰鍰提高標準條例第
1條 前段、修正前罰金罰鍰提高標準條例第2 條，現行法規所定
貨幣單位折算新臺幣第2 條，判決如主文。
本案經檢察官魏宏安到庭執行職務。
中　　華　　民　　國　　96　　年　　2 　　月　　27　　日
                  刑事第三庭審判長法  官  柳章峰
                                  法  官  顧正德
                                  法  官  呂曾達
以上正本證明與原本無異。
如不服本判決，應於判決送達後10日內向本院提出上訴狀（應抄
附繕本）。告訴人或被害人如對於本判決不服者，應具備理由請
求檢察官上訴，其上訴期間之計算係以檢察官收受判決正本之日
期為準。
                                  書記官  許千士
中　　華　　民　　國　　96　　年　　2 　　月　　27　　日
附錄本判決論罪科刑法條全文：
刑法第305條。
中華民國刑法第305條
（恐嚇危害安全罪）
以加害生命、身體、自由、名譽、財產之事，恐嚇他人致生危害
於安全者，處2 年以下有期徒刑、拘役或3 百元以下罰金。
